臺灣新竹地方法院民事簡易判決　　　　95年度竹簡字第1257號
原　　　告　乙○○
訴訟代理人　甲○○
被　　　告　永尚工業股份有限公司
法定代理人　丙○○
被　　　告　尚宙有限公司
　　　　　　　　　　　樓
兼 上 一人
法定代理人　丁○○
上列當事人間給付票款事件，本院於民國96年2月5日辯論終結
，判決如下：
    主  文
被告永尚工業股份有限公司、尚宙有限公司應連帶給付原告新台
幣捌拾伍萬伍仟伍佰元，及其中新台幣肆拾參萬貳仟伍佰元自民
國九十五年九月十一日起，其中新台幣肆拾貳參仟元自民國九十
五年九月十五日起，均至清償日止，各按年息百分之六計算之利
息。
原告其餘之訴駁回。
訴訟費用新台幣玖仟參佰陸拾元由被告永尚工業股份有限公司、
尚宙有限公司連帶負擔。
本判決原告勝訴部份得假執行。
    事實及理由
一、原告主張：
    其持有被告永尚工業股份有限公司所簽發如附表所示之支票
    2紙，且2紙支票均經被告尚宙有限公司以蓋用公司印章方式
    背書，亦均經被告丁○○以手寫簽名方式背書。詎屆期原告
    分別於附表所示之提示日提示，皆因存款不足而未獲支付，
    爰依票據之法律關係請求被告連帶給付新台幣（下同）八十
    五萬五千五百元，及其中四十三萬二千五百元自民國95年9
    月11日起，其中四十二萬三千元自95年9月15日起，均至清
    償日止，各按年息百分之六計算之利息。
二、被告永尚工業股份有限公司表示：
    附表所示之支票確實均為被告永尚工業股份有限公司所簽發
    ，其同意原告之請求，但目前只能按月攤還三千元至五千元
    。
三、被告尚宙有限公司、被告丁○○共同辯稱如下：
    附表所示2紙支票確有被告尚宙有限公司之背書，然無被告
    丁○○之背書。被告丁○○因擔任尚宙有限公司之法定代理
    人，其代表尚宙有限公司背書，故於票背親簽其姓名，但並
    非其個人有背書之意思。又附表所示2紙支票跳票後曾有協
    議，由被告丁○○拿其個人所有之土地讓原告抵債，但迄今
    原告未辦所有權移轉登記，亦拒不將所有權狀交還被告丁○
    ○，致使被告丁○○也無法出售他人。
三、本院之判斷：
（一）附表所示2紙支票為被告永尚工業股份有限公司所簽發、
      經被告尚宙有限公司背書，但於附表所示提示日均未獲支
      付等事實，為兩造所不爭執，復有支票暨退票理由單2紙
      存卷可參，自堪信實。是本件爭點厥為附表所示2紙支票
      票背「丁○○」之手寫文字，是否為被告丁○○個人之背
      書？或其僅是代表被告尚宙有限公司而為之背書？
（二）查被告丁○○為被告尚宙有限公司之法定代理人，為原告
      所不否認。其次，附表所示2紙支票背面「丁○○」之手
      寫文字緊鄰於尚宙有限公司之印文右側，從票據形式上觀
      察，且佐以被告丁○○為尚宙有限公司法定代理人，有代
      表公司之權限，則其於支票背面蓋公司印章，並簽自己之
      名，顯係以尚宙有限公司名義為背書，非其個人背書（72
      年司法院民事法律問題座談會結論參照）。從而，被告丁
      ○○抗辯其個人並無於附表所示2紙支票背書，自屬可採
      ，原告依據票據之法律關係請求被告丁○○負背書人責任
      尚屬無據。
（三）按支票發票人應照支票文義擔保支票之支付，票據法第12
      6條訂有明文。次按發票人、承兌人、背書人及其他票據
      債務人，對於執票人連帶負責，執票人得不依負擔債務之
      先後，對於前項債務人之一人或數人或全體行使追索權，
      並準用於支票，票據法第96條第1項、第2項、第144條規
      定甚明。第按支票執票人向支票債務人行使追索權時，得
      請求自提示日起按年息百分之六計算之利息，票據法第13
      3條亦有所規定。準此，原告基於票據之法律關係，請求
      附表所示支票之發票人、背書人，亦即被告永尚工業股份
      有限公司、尚宙有限公司連帶給付系爭票款八十五萬五千
      五百元，及其中四十三萬二千五百元自提示日95年9月11
      日起，另四十二萬三千元自提示日95年9月15日起，均計
      算至清償日止，各按年息百分之六計算之利息，即為正當
      ，應予准許，逾此部分之請求，則難謂有據，應予駁回。
四、因本案事證已臻明確，兩造其餘主張陳述及所提之證據，均
    毋庸再予審酌，附此敘明。
五、本件係就民事訴訟法第427條第2項訴訟適用簡易程序所為原
    告部分勝訴之判決，就該部分爰依職權宣告假執行。
六、據上論結，原告之訴為一部有理由，一部無理由，依民事訴
    訟法第436條第2項、第389條第1項第3款、第79條、第85條
    第2項，判決如主文。
中　　華　　民　　國　　96　　年　　2 　　月　　13　　日
                  新竹簡易庭    法　官　李珮瑜
以上正本係照原本作成。
如對本判決上訴，須於判決送達後20日內向本院提出上訴
（須按他造當事人之人數附繕本）。
中　　華　　民　　國　　96　　年　　2 　　月　　13　　日
                                書記官　朱苑禎
┌──────────────────────────────────────────────────────┐
│附表：                                                                                                      │
├─┬─────────┬─────────┬─────┬─────┬────────┬────────┬──┤
│編│  發    票    人  │  付    款    人  │發  票  日│提  示  日│ 票  面  金  額 │ 支  票  號  碼 │備考│
│號│                  │                  │          │          │   （新台幣）   │                │    │
├─┼─────────┼─────────┼─────┼─────┼────────┼────────┼──┤
│１│永尚工業股份有限公│台新國際商業銀行南│95年9月10 │95年9月11 │432,500元       │EE0000000       │    │
│  │司                │寮分行            │日        │日        │                │                │    │
├─┼─────────┼─────────┼─────┼─────┼────────┼────────┼──┤
│2 │永尚工業股份有限公│台新國際商業銀行南│95年9月15 │95年9月15 │423,000元       │EE0000000       │    │
│  │司                │寮分行            │日        │日        │                │                │    │
└─┴─────────┴─────────┴─────┴─────┴────────┴────────┴──┘
